臺灣嘉義地方法院民事裁定
110年度亡字第24號
聲  請  人  財政部國有財產署南區分署

法定代理人  黃莉莉  
訴訟代理人  李玉敏  


上列聲請人聲請宣告王瑞穗子死亡事件，本院裁定如下：    
    主  文
一、宣告王瑞穗子（女，民國00年0月00日生，嘉義市○○段○○段0
    0地號共有人，日據時期最後設籍：臺南州嘉義市西門町三
    丁目36番地）於民國45年10月1日下午12時死亡。
二、聲請程序費用由王瑞穗子遺產負擔。     
    事實及理由
一、聲請意旨略以：失蹤人王瑞穗子除出生時之日據時期戶籍資
    料外，經嘉義○○○○○○○○函告查無死亡除戶或現戶戶籍資料，
    處於生死不明狀態，聲請人前經109年度司財管字第1號裁定
    選任為失蹤人王瑞穗子之財產管理人，並經聲請人聲請公示
    催告獲准，該裁定已於109年5月14日揭示，現申報期間屆滿
    ，未據失蹤人陳報其生存，或知其生死者陳報其所知，為此
    聲請死亡宣告等語。
二、按失蹤人失蹤滿10年，其利害關係人得向法院聲請為死亡之
    宣告，此為72年1月1日民法總則修正前之民法第8條第1項定
    有明文。又失蹤人於該條文修正前失蹤，而其失蹤情形已合
    於修正前之規定者，應適用修正前之規定，民法總則施行法
    第3條第3項但書亦定有明文。本件公示催告申報期間屆滿，
    未據失蹤人陳報其生存，或知失蹤人生死者陳報其所知，依
    上開規定，自得於失蹤期滿後為死亡宣告。
三、經查：
（一）聲請人主張之事實，業據提出109年度司財管字第1號民事
      裁定、109年度司家催字第23號民事裁定、家事事件公告
      查詢結果、民事聲請狀、土地登記第一類謄本、戶籍謄本
      、繼承系統表、嘉義○○○○○○○○函文、臺灣嘉義地方法院民
      事庭通知書（以上均為影本）等件為證，且經本院依職權
      調取上開選任失蹤人財產管理人、公示催告等民事卷核閱
      無誤。
（二）失蹤人王瑞穗子於臺灣光復後無設籍資料，無身分證統一
      編號可查詢其他相關資訊。又查國民政府於34年10月25日
      臺灣光復後，曾於35年4月間實施戶口清查，嗣於35年10
      月1日辦理初次設籍登記，而當時人口於臺灣光復後未辦
      理初設戶籍登記之原因，不外乎失蹤、死亡等因素所致，
      此為公所週知之事實。而依現存戶籍資料查無失蹤人王瑞
      穗子於35年10月1日申報初設戶籍登記之紀錄，復無證據
      可認失蹤人王瑞穗子業已死亡，堪認失蹤人王瑞穗子至遲
      於35年10月1日即處於失蹤之狀態，迄今仍行方不明之事
      實為真正。
（三）今申報期屆滿，未據失蹤人陳報其生存，或知其生死者陳
      報其所知，此據聲請人具狀陳述明確（見本院卷第7至8頁
      ）。
四、失蹤人自35年10月1日臺灣光復後辦理初設戶籍失蹤時為未
    滿80歲之人，計算至45年10月1日止，失蹤屆滿10年，自應
    推定其於是日下午12時為死亡之時，准依法宣告。
五、爰依家事事件法第154條第3項裁定如主文。
中　　華　　民　　國　　110 　年　　12　　月　　27　　日
               家事法庭  法　官  王昌國      
以上正本係照原本作成。
如對本裁定抗告須於裁定送達後10日內向本院提出抗告狀。
中　　華　　民　　國　　110 　年　　12　　月　　27　　日
                        書記官  陳喬琳